臺灣高雄地方法院高雄簡易庭裁定　　　 111年度雄秩字第34號
移送機關　　高雄市政府警察局苓雅分局
被移送人　　黃文忠　


上列被移送人因違反社會秩序維護法案件，經移送機關以民國
111 年1 月26日高市警苓分偵字第11170139600 號移送書移送審
理，本院裁定如下：
    主    文
黃文忠無正當理由攜帶具有殺傷力之器械，處罰鍰新臺幣肆仟元
。
扣案之開山刀壹把、折疊刀壹把均沒入。
    理    由
一、移送意旨略以：被移送人黃文忠於民國111 年1 月7 日5 時
    18分許駕駛車牌號碼000-0000號自小客車，因右轉時跨越雙
    黃線之交通違規，經警攔查後發現其前揭車輛副駕駛座放有
    開山刀1 把，另被移送人亦主動交付隨身攜帶之折疊刀1 把
    ，而悉上情，認其違反社會秩序維護法第63條第1 項第1 款
    之規定等語。
二、按無正當理由攜帶具有殺傷力之器械、化學製劑或其他危險
    物品者，處3 日以下拘留或新臺幣3 萬元以下罰鍰，社會秩
    序維護法第63條第1 項第1 款定有明文。本條款之構成要件
    ，須行為人客觀上有攜帶具有殺傷力之器械、化學製劑或其
    他危險物品之行為，且該攜帶係無正當理由，因而有危害於
    社會安全之情形，始足當之。亦即，就行為人客觀上攜帶具
    有殺傷力器械之行為，依其攜帶行為之目的，考量行為人攜
    帶當時時間、地點、身分、舉止等因素，據以認定其是否已
    構成本條款之行為。
三、經查，被移送人就其於上開時、地攜帶扣案之開山刀及折疊
    刀各1 把等情坦承不諱，並有高雄市政府警察局苓雅分局扣
    押筆錄、扣押物品目錄表及扣案物照片附卷可稽。又扣案之
    刀械均係金屬材質、質地堅硬、刀鋒呈尖銳狀，若持之朝人
    揮砍足以傷人性命，為具殺傷力之器械無訛。被移送人固辯
    稱是為了要防身而攜帶云云，然被移送人並未陳明有何特殊
    情狀需攜帶刀械防身，況如遇糾紛，亦當循司法途徑或其他
    正當管道處理，非必持具有殺傷力之器械以暴力私鬥方式解
    決，堪認其攜帶上開具殺傷力之器械並無正當理由，且恐濫
    用或誤用扣案刀械，已足對於社會大眾之生命安全及社會安
    寧產生危害之虞，核其所為，係犯社會秩序維護法第63條第
    1 項第1 款之無正當理由攜帶具有殺傷力器械之違序行為。
    爰審酌被移送人違反本法之手段、違反義務之程度以及所生
    之危險，量處如主文所示之處罰。
四、扣案之開山刀及折疊刀各1 把，為被移送人所有，且係供違
    反本法行為所用之物，爰依社會秩序維護法第22條第3 項前
    段之規定，併予宣告沒入。
五、依社會秩序維護法第46條第1 項、第63條第1 項第1 款、第
    22條第3 項前段，裁定如主文。
中    華    民    國   111    年    2     月    15    日
                  高雄簡易庭  法      官  謝宗翰
以上正本證明與原本無異。
如不服本裁定，得於裁定書送達之翌日起5日內，以書狀敘述理
由，向本庭提出抗告。
中    華    民    國   111    年    2     月    16    日
                              書  記  官  蔡靜雯